臺灣臺中地方法院刑事判決　　　　　 96年度中簡上字第402號
上　訴　人
即　被　告　甲○○
　　　　　　　　　　　號
上列上訴人因詐欺案件，不服本院中華民國96年3月20日96年度
中簡字第329號第一審簡易判決（聲請簡易判決處刑案號：95年
度偵字第27235號），提起上訴，本院管轄之第二審合議庭判決
如下：
　　主　  文
原判決撤銷。
甲○○因過失傷害人，處拘役拾日，如易科罰金，以新臺幣壹
仟元折算壹日；減為拘役拾伍日，如易科罰金，以新臺幣壹仟元
折算壹日。
    犯罪事實
一、甲○○於民國九十五年九月二十三日上午七時許，在臺中市
    ○○路與昇平街之綠園道附近，與乙○○及其他姓名年籍不
    詳之人一同練習雙打式羽毛球，由甲○○、乙○○同組搭擋
    與他人對打，理應注意揮拍及跑位時須注意安全，以避免傷
    及他人。而依當時情形又無不能注意之情事，竟疏未注意，
    於揮拍擊球時，未注意到同組隊友乙○○，致使乙○○遭羽
    球拍擊中，使其受有右眼水晶體脫位之傷害。
二、案經乙○○訴由臺灣臺中地方法院檢察署檢察官偵查起訴。
    理　　由
一、訊據被告甲○○矢口否認有何過失犯行，辯稱：打羽毛球當
    時，其站在乙○○後面，其在後面追球，不小心打到乙○○
    的球拍，他的球拍反彈後打到他的眼睛，其並無過失云云。
    然查：上開犯罪事實，業據被害人乙○○於本院審理時證述
    明確，並有中國醫藥大學附設醫院診斷證明書影本二份附於
    偵查卷可稽。而被告於偵查中亦坦認其確有過失等語，且衡
    諸經驗常情，在從事羽球雙打運動時，運動者自應注意場上
    隊友之位置及其自身揮拍動作之安全性，被告亦應注意及此
    ，竟疏於注意，致球拍擊中被害人，造成其受有右眼水晶體
    脫位之傷害，其當有過失；且其過失與被害人所受之傷害間
    亦有相當因果關係。被告之辯解顯係事後卸責之詞，不足採
    信，事證明確，其犯行洵堪認定。
二、核被告所為，係犯刑法第二百八十四條條第一項前段之過失
    傷害罪。原審認被告犯罪事證明確，予以論罪科刑，固非無
    見。惟查：被告行為後，為紀念解除戒嚴二十週年，予罪犯
    更新向善之機，而制定「中華民國九十六年罪犯減刑條例」
    ，經總統於九十六年七月四日公布，並於同月十六日施行；
    被告犯罪時間在九十六年四月二十四日以前，所犯合於減刑
    條件，原審未及適用該條例對被告減刑，自有未洽。被告上
    訴意旨否認其有過失，雖無理由，然原審判決既有上開可議
    之處，自應由本院予以撤銷改判。爰審酌被告過失之程度、
    被害人所受之傷勢、被告雖與被害人達成和解，有本院調解
    程序筆錄一份在卷可按，惟被告並未履行和解條件、及其犯
    罪後之態度等一切情狀，量處如主文第二項所示之宣告刑拘
    役三十日，並諭知易科罰金之折算標準；又被告之上開犯罪
    時間係於九十六年四月二十四日以前，符合中華民國九十六
    年罪犯減刑條例第二條第一項第三款規定之減刑條件，應依
    法減其宣告刑二分之一，並就減得之刑諭知易科罰金之折算
    標準。
據上論斷，應依刑事訴訟法第四百五十五條之一第一項、第三項
、第三百六十九條第一項前段、第三百六十四條，刑法第二百八
十四條第一項前段、第四十一條第一項前段，刑法施行法第一條
之一，中華民國九十六年罪犯減刑條例第二條第一項第三款、第
七條、第九條，判決如主文。
本案經檢察官李芳瑜到庭執行職務。
中　　華　　民　　國　　96　　年　　8　　月　　23　　日
　　　　　　　　　刑事第八庭　審判長法　官  林慧英
　　　　　　　　　　　　　　　　　　法　官  賴恭利
　　　　　　　　　　　　　　　　　　法　官  簡源希
上為正本係照原本作成
本件不得上訴。
                                    書記官  張雅慧
中　　華　　民　　國　　96　　年　　8　　月　　23　　日
附錄論罪科刑法條：
刑法第284條第1項前段
因過失傷害人者，處六月以下有期徒刑、拘役或五百元以下罰金
。
